臺灣高雄地方法院刑事判決　　　　　　　　　　　　九十二年度訴字第二三六四號
　　公　訴　人　臺灣高雄地方法院檢察署檢察官
　　被　　　告　丙○○
　　　　　　　　丁○○
　　共　　　同
　　選任辯護人　周村來律師
　　　　　　　　周元培律師
右列被告因毒品危害防制條例案件，經檢察官提起公訴（九十二年度偵字第一七五四
二號、第一七五四五號），本院判決如左：
    主  文
丙○○販賣第一級毒品，處有期徒刑拾壹年陸月，褫奪公權伍年。扣案第一級毒品海
洛因壹包（淨重壹佰柒拾參點貳肆公克，包裝重貳點零陸公克）沒收銷燬之。扣案漢
神百貨公司紙袋壹個及0000000000號國際牌行動電話壹支，均沒收，如全
部或一部不能沒收時，追徵其價額或以其財產抵償之。
丁○○販賣第一級毒品，處有期徒刑拾貳年陸月，褫奪公權陸年。扣案之00000
00000號諾基亞牌、0000000000號ＴＯＰＬＵＸ牌行動電話各壹支及
未扣案之販賣毒品所得新台幣伍拾萬元，均沒收，如全部或一部不能沒收時，追徵其
價額或以其財產抵償之。
    事  實
一、丙○○因經商失敗，竟基於販賣第一級毒品海洛因營利之犯意，於民國九十二年
    八月十六日下午二時五十分許，以其所有0000000000號國際牌行動電
    話撥打丁○○所有0000000000號ＴＯＰＬＵＸ牌行動電話，擬向丁○○購買第一級毒品海洛因再伺機販賣營利，後於同日十五時九分許，丁○○以其
    所有0000000000號諾基亞牌行動電話撥打丙○○所有上開行動電話，
    約定待丙○○返回其在高雄市○○區○○街十二號十三樓住處後，雙方先行交付
    貨款，迨於同日下午三時四十四分許，丁○○乃以上開電話通知丙○○即將到達
    其住處，屆時在丙○○住處附近之「一八九超商」交付貨款，丙○○告知丁○○
    將囑其不知情之妻陳麗蓉前去交款，待丁○○駕駛胡碧珍所有車牌號碼ＹＱ─三
    三三八號自用小客車到達「一八九超商」並以上開0000000000號電話
    通知時，丙○○即囑其不知情之妻陳麗蓉將新台幣（下同）五十萬元之貨款拿至
    「一八九超商」交予丁○○，嗣於同日下午四時三十三分許，丁○○駕駛其所有
    上開自用小客車運輸裝在漢神百貨公司紙袋內之以夾鏈袋包裝之第一級毒品海洛
    因一包（驗後淨重一百七十三˙二四公克，包裝重二˙○六公克）前往「一八九
    超商」並以上開電話聯絡丙○○至該超商拿取毒品，丙○○於上車拿取上開海洛
    因毒品後，下車欲返回其住處時，為埋伏在該處之行政院海巡署高雄市機動查緝
    隊隊員甲○○、李泉龍及高雄縣政府警察局鳳山分局警員許輝英等人當場查獲，
    並扣得上開海洛因毒品、前開行動話三支及丙○○所有0000000000號
    ＢＥＮＱ牌行動電話一支。
二、案經行政院海巡署高雄市機動查緝隊及高雄縣政府警察局鳳山分局報請臺灣高雄
    地方法院檢察署檢察官偵查起訴。
      理  由
一、訊據被告丙○○、丁○○二人均矢口否認有何販賣、運輸第一級毒品海洛因之犯
    行，被告丙○○辯稱：扣案裝有海洛因毒品的紙袋是綽號「老仔」之男子，於九
    十二年八月十五日晚上十時許，在高雄市○○街與明倫路口之「小陳撞球場」外
    交給伊的，「老仔」說紙袋內是會錢，因當時伊與丁○○約在該處打球，就將該
    紙袋藏放在丁○○所有之上開汽車右前座底下，當天晚上約十二時許，伊與丁○○打完撞球後，忘記將該紙袋取回，被查獲當時，丁○○開車去伊家催討前一天
    撞球、打牌還有在大陸賭賽鴿所輸的賭債，伊上車跟丁○○說無法還債後，將藏
    在右前座位下之紙袋拿下車時，就被警察查獲，伊沒有向丁○○買海洛因，也不
    知該紙袋內裝的是海洛因毒品，如果伊知道紙袋內的物品是海洛因，也是要供自
    己施用，不是要販賣的云云。被告丁○○則辯稱：伊開車去丙○○住處是要向丙○○催討前一天晚上打撞球、玩紙牌及在大陸賭賽鴿所積欠之賭債，丙○○上車
    後跟伊說沒錢還，就下車了，伊未注意丙○○上、下車時，手上有無拿東西，扣
    案的海洛因毒品也不是伊載來賣給丙○○的，而伊在電話中說「小鳥飛回來了」
    是指賽鴿已經飛回來了，不是講毒品的事云云。
二、經查：
  (一)被告丙○○於右揭時、地以其所有0000000000號國際牌行動電話與被
    告丁○○所有上開0000000000號ＴＯＰＬＵＸ牌及00000000
    00號諾基亞牌行動電話聯絡，雙方並約定先在丙○○住處附近之「一八九超商
    」交款，且於丙○○囑其不知情之妻陳麗蓉將貨款交予丁○○後，丁○○再於同
    日下午四時三十三分許，駕駛上開汽車將裝在漢神百貨公司紙袋內以夾鏈袋包裝
    之第一級毒品海洛因一包運輸至「一八九超商」，並在其車上將該海洛因毒品交
    付予丙○○隨即為埋伏員警查獲之情，業據當時現場埋伏員警李泉龍於本院審理
    時具結證稱：當時在丙○○住處埋伏，其負責騎機車及定點監控，當丁○○第一
    次駕駛汽車出現在「一八九超商」時，在庭的證人陳麗蓉即從該棟大樓出來走到
    超商去，拿一包東西交給丙○○，因陳麗蓉曾進入超商又走出來，其現在已無法
    確定陳麗蓉是在超商內還是在超商門口將該包物品交給丁○○，但其確實有看到
    陳麗蓉有將一包物品交給丁○○，然後丁○○就開車走了，當時線上監聽人員跟
    甲○○說丁○○是先拿錢後，再去拿毒品給丙○○，甲○○就以無線電話通知，
    故其研判陳蓉麗交給丁○○的東西應該是錢等語（見本院卷第一一七、一一八、
    一二四頁）；及證人甲○○於本院審理時證稱：當時是針對丙○○之00000
    00000號行動電話進行監聽，當日線上監聽跟伊說丙○○與丁○○電話聯繫
    ，丁○○說「小鳥已經飛回來了」，叫丙○○拿錢下來，丙○○說會叫他太太拿
    錢到住家附近的超商給丁○○，約下午三時五十分許，丁○○駕駛上開汽車到丙○○附近的超商，有一個女子走到超商去，因丁○○只是來拿錢，故伊等便未行
    動，約下午四時五十分許丁○○開車到「一八九超商」（離丙○○住處約二十公
    尺，約隔三、四間房子遠），丙○○下樓走到超商，並空手進入丁○○車子的右
    前座，丁○○就將車子開到丙○○住處大門口，丙○○就提著被查獲的紙袋下車
    ，裡面裝有海洛因一包等語（見本院卷第一○八至一一一頁）甚詳，並有查獲現
    場照片六張及丙○○所有之0000000000號行動電話監聽錄音帶、譯文
    及臺灣高雄地方法院檢察署九十二年八月十四日雄檢楠監玉字第三九三號通訊監
    察書（本院卷第九九至一○一頁）各一份在卷可憑。
  (二)經本院當庭勘驗上開監聽錄音帶結果顯示，被告丙○○確實於九十二年八月十六
    日下午二時五十分，撥打至丁○○所有之0000000000號電話，當時丁○○回稱鳥仔飛回來了，會再打電話給丙○○等語；於同日下午三時九分許，丁○○以其所有0000000000號電話打至丙○○前開電話，要求丙○○十
    分鐘後把錢拿下來，丁○○並稱去捉鳥仔回來後，等一下會拿去給丙○○，並提
    及有人要順便向其捉一隻，然因丙○○人在市區，乃約定待丙○○回家後，再打
    電話給丁○○等語；於同日下午三時三十三分許，丙○○撥打至丁○○所有之0
    000000000號電話，告知丁○○可以到伊住處；於同日下午三時四十四
    分許，丁○○以0000000000號電話撥打給丙○○，稱其已在丙○○家
    樓下，丙○○稱會叫其妻拿錢下去，丁○○即要求到「一八九超商」，不要在丙○○住處門口，丙○○應允之；同日下午四時三十三分，丁○○以上開0000
    000000號電話通知丙○○下樓等語；此有本院九十二年六月十六日勘驗筆
    錄（見本院卷第二二三至二二七頁）及上開行動電話雙向通聯紀錄及在卷可憑（
    見本院卷第五一至五三、五六頁），參以證人甲○○、李泉龍之上開證詞，足見
    被告丙○○確實於右揭時、地以先付錢後取貨之方式向被告丁○○購入海洛因毒
    品無疑。雖被告等之辯護人為被告辯護稱：被告二人雖在電話中提及鳥仔飛回來
    了，亦不得證明被告等是在交易毒品云云。惟販毒行為係政府所嚴禁，且刑責極
    重，雖至愚之人亦不可能於電話中明白談論購買毒品之事，為逃避追緝，因此彼
    此間交易往往以暗語進行，乃常有之事，且依據員警查緝之經驗，鳥兒是指飛機
    夾帶進來的毒品之暗語，業經專責監聽之員警戊○○結證在卷（見本院卷第二一
    三頁），是尚難以辯護人之主張為被告等有利之認定。
  (三)被告丙○○雖辯稱：扣案海洛因是綽號「老仔」於九十二年八月十五日晚間十時
    許，在高雄市○○區○○街與明倫路口附近之撞球場交給伊，說是還伊之會錢，
    因當時伊與丁○○約在該處打球，便將之藏放在丁○○之汽車右前座底下，伊不
    知裡面是海洛因，被查獲當時，丁○○是要去向伊催討撞球、打牌及賽鴿所欠之
    賭債，不是去交易毒品云云。然查，被告丙○○於警訊中先供稱：扣案海洛因是
    以紙袋裝著，「老仔」拿給伊時，只說裡面是價值五十萬元的東西，未說裡面是
    什麼東西，打完球後，伊忘了將紙袋拿走，就打電話叫丁○○隔天拿給伊，被查
    獲當時，丁○○是去向伊催討打撞球所輸的五萬多元，伊說沒錢還，下車時將紙
    袋從丁○○車子的右前座拿下來時，丁○○有看到云云（見警卷第八、九頁）；
    於偵查中稱：「老仔」說紙袋內是現金二十幾萬元，是還給伊之會錢˙˙˙撞完
    球，錢沒拿，就打電話告訴伊朋友，叫他隔天拿給伊云云（見偵查卷第九頁）；
    ，核與被告丁○○於警詢中稱：伊被查獲當時，是去向丙○○催討約新台幣四萬
    八千元之賭債，是伊與丙○○及其他友人在大陸地區玩牌時時所積欠賭債，伊沒
    看見丙○○上、下車時，手上有無拿東西云云（見警卷第一四頁），及於偵查中
    稱：被查獲時係要向丙○○催討玩撞球及大老二的錢云云（見偵查卷第十頁），
    並不相符，復且被告二人就何時相約在上址撞球場見面，丙○○以何方式向丁○○借用車鑰匙放置前開紙袋，及二人以何方式賭玩撞球與大老二，賭金之大小與
    輸贏之情形，亦互相矛盾（詳見本院卷第一四四、一四九、一五○、一五八、一
    五九頁），再參以九十二年八月十五日晚間十時許至同日晚間十二時止，被告丁○○所有0000000000行動電話僅於晚間十時七分及十一時十分許，分
    別在高雄市○○區○○路六十六巷五號十一樓及高雄市○○區○○路二六二號七
    樓之基地台處與丙○○所有之0000000000號行動電話聯絡，其餘約三
    十七通電話之基地台位置分別係在吳鳳路及文信路上址或同區○○街六十號十九
    樓或左營區○○○路二之二十九號五樓，而同時間被告丙○○之行動電話基地台
    位置卻均在鼓山區○○路號十七樓，此有前開電話雙向通話紀錄可憑，足見被告
    二人於九十二年八月十六日晚間十時至十二時許，並未一同賭玩撞球及大老二，
    是渠二人辯稱被查獲時係要催討上開賭債，而非交易海洛因毒品云云，與事實不
    符，委無足信。
  (四)被告丁○○雖亦辯稱：當天伊是去向丙○○催討賭債，第一次伊將車停在丙○○
    住處大樓門口，陳麗蓉下來跟伊說丙○○不在，要伊等會兒再來，並未拿錢給伊
    云云。然查，被告丁○○與丙○○約定在「一八九超商」交錢後，丙○○即囑其
    妻陳麗蓉前去交付貨款之情，已詳如前述，雖證人陳麗蓉亦於本院審理中附和被
    告丁○○之詞，證稱：丁○○來時，伊剛去接就讀國小四年級的兒子回家，丙○○不在家，丙○○有打電話叫伊跟丁○○說晚點再來，後來大樓管理員打電話說
    丁○○來找時，伊就到大樓門口跟丁○○說晚點再來云云，然證人陳麗蓉前開所
    述與被告丁○○稱其未告知大樓管理員通知陳麗蓉來訪事宜云云，及被告丙○○
    稱當時其在家，因無法還錢，才叫陳麗蓉下去騙丁○○云云，均不相符，復且案
    發當時正值暑假，陳麗蓉豈可能於下午三時五十分前去國小接送其子返家？況證
    人陳麗蓉為被告丙○○之妻，彼此關係非常密切，是其證言應係迴護被告二人之
    詞，尚難採為有利被告等之認定。
  (五)又警方在被告丙○○所攜帶之漢神百貨公司紙內扣得之白粉，經送法務部調查局
    鑑定結果，係屬第一級毒品海洛因，驗後淨重一百七十三˙二四公克（包裝重二
    ˙○六公克，純度四七．五九％，純質淨重八二˙四四克），亦有該局九十二年
    九月十日調科壹字第二二○○一五九○七號鑑定通知書一紙在卷足憑（見偵查卷
    第一五頁），且自九十年八月以後，海洛因毒品每公克之市場交易價格為二千八
    百元至三千元（見卷附高雄市政府警察局九十二年十一月五日高市警刑三字第○
    九二○○六八九一四號函），倘以平均數二千九百元計算，則扣案之海洛因毒品
    亦價值五十萬二千三百九十六元，此亦與被告丙○○於警詢中稱此扣案海洛因價
    值約五十萬元相符，顯見被告丙○○應係以五十萬元向被告丁○○購入扣案之海
    洛因毒品甚明。又依被告丙○○購買該毒品海洛因淨重達一百七十三．二四公克
    之多，顯超乎一般自行施用者所購買數量，參以被告丙○○於自承因生意失敗，
    積欠農會二百多萬元，目前無工作，房屋被拍賣等情（見偵查卷第九頁、本院卷
    第一五七頁），可見被告的經濟條件並不寬裕；又本件扣案海洛因毒品價值約五
    十萬元，已如前述，金額不在少數，如係供自己施用，自當以量力購買少量海洛
    因以求解癮，始符常情，惟其竟願意花費鉅款，購買遠超過施用毒品者短期所需
    之施用量（其本院中自陳：伊天花六千元吸毒，見本院卷第二三九頁），與常情
    有違，顯見被告丙○○以五十萬元向丁○○購買本件扣案之海洛因，並非僅單純
    供己施用。又海洛因係價格昂貴之違禁物，其販賣為政府懸為禁令嚴加取締，刑
    責甚重，苟被告丁○○無利可牟，被告丙○○無販賣牟利之意圖，衡情被告丁○○實無甘冒被取締判處重刑之危險，販賣海洛因毒品與丙○○，而丙○○亦無一
    次販入海洛因一百七十三˙二四公克，金額高達五十萬元之理，是被告丙○○確
    實以營利為目的而一次大量向丁○○販入海洛因進而伺機販賣灼然至明。
  (六)綜上所述，被告等上開所辯，均係卸責畏罪之詞，不足採信。被告丙○○意圖販
    賣營利而於右揭時、地囑其不知情之妻陳麗蓉交付五十萬元予被告丁○○後，再
    由被告丁○○駕駛上開汽車運輸扣案海洛因毒品至丙○○住處交付之方式，販入
    海洛因毒品無訛。本案事證明確，被告犯行堪以認定。
三、按販賣毒品罪不以販入之後復行販出為構成要件，但使以營利為目的購入或賣出
    ，有一於此，其犯罪即完成，均不得視為未遂，此有最高法院二十五年非字第一
    二三號判例可資參照。又按毒品危害防制條例之運輸毒品罪，亦不以運輸他人所
    有或持有之毒品為限，即為自己運輸者亦包括在內，故不論運輸人係為他人運輸
    或為自己運輸，均應成立運輸毒品罪，亦有最高法院九十二年度台上字第三三二
    一號判決可資參照。被告丙○○基於營利之意圖以五十萬元之代價向丁○○販入
    查扣之海洛因，丁○○並駕駛其所有之上開車輛將毒品運輸至其丙○○住處交付
    ，已如前述，揆諸上開見解，核被告丙○○所為係犯毒品危害防制條例第四條第
    一項販賣第一級毒品罪；被告丁○○所為係犯同條項之運輸第一級毒品罪、販賣
    第一級毒品罪。公訴人認被告二人均係同條例第五條第一項之意圖販賣第一級毒
    品而持有罪，容有未洽，為起訴之基本事實同一，本院自應變更起訴法條。被告
    丁○○所犯上開二罪間，有方法與結果之牽連關係，應依刑法第五十五條規定從
    一重之販賣第一級毒品罪處斷。又被告丁○○甫將毒品販賣予被告丙○○時，即
    被警查獲，丙○○亦尚未售出，對社會危害尚輕，惟罹犯重典，顯可憫恕，均依
    法減輕其刑。爰審酌被告丁○○賣出毒品，被告丙○○僅販入毒品，尚未將上開
    毒品售出，對社會危害尚輕及犯罪後之態度等一切情狀，量處被告丁○○有期徒
    刑十二年六月、被告俊銘有期刑十一年六月，並均依刑法第三十七條第一項規定
    ，宣告被告丁○○褫奪公權六年、被告丙○○燦褫奪公權五年。被告丙○○所有
    之扣案之海洛因一百七十三˙二四公克，包裝重二˙○六公克），確係海洛因，
    已如前述，係屬毒品危害防制條例規定之第一級毒品，而包裝海洛因之夾鏈袋因
    殘留之海洛因無法剝離，視同毒品，均應依毒品危害防制條例第十八條第一項前
    段之規定，宣告沒收銷燬之（送驗耗損部分，因已滅失，爰不宣告沒收銷燬之）
    。另扣案之漢神百貨公司紙袋一個，係用於包裝上開海洛因毒品，且係丁○○交
    予被告丙○○，為被告丙○○所有，用以攜帶、販賣毒品所用之物，及扣案之0
    000000000號國際牌行動電話一支，係被告丙○○所有供販賣毒品所用
    之物，均應依同條例第十九條第一項規定宣告沒收，如全部或一部不能沒收時，
    追徵其價額或以其財產抵償之。至扣案丙○○所有0000000000號ＢＥ
    ＮＱ牌行動電話一支，非係犯本罪所用之物，爰不為沒收之諭知。另扣案之被告
    丁○○所有之0000000000號諾基亞牌、0000000000號ＴＯ
    ＰＬＵＸ牌行動電話各一支，係供被告丁○○販賣毒品所用之物，及未扣案之販
    賣毒品所得五十萬元，均應依同條例第十九條第一項規定宣告沒收，如全部或一
    部不能沒收時，以其財產抵償之。至上開扣案海洛因毒品一包，被告丁○○既已
    交付予被告丙○○，為丙○○所有供販賣毒品之物，復於丙○○所犯罪名諭知沒
    收銷燬，爰無於丁○○所犯之罪部分再為諭知沒收銷燬必要，附此敘明。
據上論斷，應依刑事訴訟法第二百九十九條第一項前段、第三百條，毒品危害防制條
例第四條第一項、第十八條第一項、第十九條第一項，刑法第十一條、第五十五條、
第五十九條、第三十七條第一項，判決如主文。
本案經檢察官乙○○到庭執行職務。
中      華      民      國    九十三    年      七      月      九      日
                                臺灣高雄地方法院刑事第七庭
                                  審判長法官    曾逸誠
                          法官    洪乙心
                                        法官    廖純卿
右正本證明與原本無異。
如不服本判決，應於判決送達後十日內，向本院提出上訴狀。
                                      書記官    劉企萍
中      華      民      國    九十三    年      七      月      十三    日
附錄本案論罪科刑法條全文：
毒品危害防制條例第四條
製造、運輸、販賣第一級毒品者，處死刑或無期徒刑；處無期徒刑者，得
併科新臺幣一千萬元以下罰金。
